【裁判字號】    98,聲,4395
【裁判日期】    980930
【裁判案由】    聲明異議
【裁判全文】
臺灣板橋地方法院刑事裁定              98年度聲字第4395號
聲明異議人
即受 刑 人  甲○○
上列聲明異議人即受刑人因懲治盜匪條例等案件，不服臺灣屏東
地方法院檢察署檢察官98年度觀執更字第8 號所為執行假釋撤銷
後殘餘徒刑之指揮，為此聲明異議，請求撤銷該執行指揮，本院
裁定如下：
    主  文
異議駁回。
    理  由
一、聲明異議意旨略以：緣異議人即受刑人甲○○於民國95年間
    因違反毒品危害防制條例（施用第一級毒品）犯行，嗣臺灣
    臺南監獄典獄長報請法務部（聲請書誤載為觀護人報請檢察
    官）撤銷異議人之最高法院77年度臺上字第4688號懲治盜匪
    條例等案件及本院77年度訴字第101 號肅清煙毒條例案件（
    上開二案於以下稱前二案）之假釋獲准。俟異議人於98年3
    月26日因另案（擄人勒贖案件）經通緝逮捕歸案，隨即於翌
    日發監執行迄今。按行為後法律有變更者，適用行為時之法
    律；但行為後之法律有利於行為人者，適用最有利於行為人
    之法律（聲請書誤載為修正前刑法第2 條第1 項之「從新從
    輕」規定），刑法第2 條第1 項定有明文。查異議人前二案
    假釋經撤銷後，經本院以96年度聲減字第4905號裁定定其應
    執行刑為無期徒刑，褫奪公權終身，再經臺灣屏東地方法院
    檢察署檢察官以98年度觀執更肅字第8 號執行指揮書，認應
    依修正後刑法第79條之1 第5 項規定，無期徒刑於執行滿25
    年，再接續執行他刑等情，惟依上開刑法第2 條第1 項規定
    ，應以有利於異議人即適用修正前刑法之規定，爰為此聲明
    異議，請求撤銷上開檢察官執行指揮之處分，另適用舊刑法
    以無期徒期撤銷假釋執行殘刑10年計算云云。
二、按受刑人以檢察官執行之指揮為不當者，得向諭知該裁判之
    法院聲明異議，法院並應就異議之聲明裁定之，刑事訴訟法
    第484 條及第486 條分別定有明文。次按「因撤銷假釋執行
    殘餘刑期，其撤銷之原因事實發生在86年11月26日刑法修正
    公布後，94年1 月7 日刑法修正施行前者，依86年11月26日
    修正公布之刑法第79條之1 規定合併計算其殘餘刑期與他刑
    應執行之期間。但其原因事實行為終了或犯罪結果之發生在
    94年1 月7 日刑法修正施行後（該修正刑法之施行日期為95
    年7 月1 日）者，依94年1 月7 日修正施行之刑法第79條之
    1 規定合併計算其殘餘刑期與他刑應執行之期間」，刑法施
    行法第7 條之2 第2 項亦有明文規定。末按「經撤銷假釋執
    行殘餘刑期者，無期徒刑於執行滿25年，有期徒刑於全部執
    行完畢後，再接續執行他刑，第1 項有關合併計算執行期間
    之規定不適用之。」，刑法第79條之1 第5 項亦有明定。
三、經查：
  (一)異議人前於76年間，因違反肅清煙毒條例案件，經本院以77
    年度訴字第101 號判決有期徒刑4 年，減為有期徒刑2 年8
    月確定；復於77年間，因違反懲治盜匪條例等案件，經本院
    以77年度重訴字第29號判決無期徒刑，褫奪公權終身，經上
    訴後，由臺灣高等法院以77年度上重二訴字第23號判決駁回
    上訴：再經上訴後，由最高法院以77年度臺上字第4688號判
    決駁回上訴確定。上開有期徒刑2 年8 月，嗣經本院依中華
    民國八十年罪犯減刑條例之規定，以80年度聲減字第1729號
    裁定減刑為有期徒刑1 年9 月10日，並與上開無期徒刑定應
    執行刑為無期徒刑確定，入監執行後，於89年12月20日假釋
    出監，並經臺灣臺南地方法院以89年度聲字第2341號裁定假
    釋中付保護管束確定，嗣異議人於假釋期間即95年9 月22日
    凌晨2 時35分許採尿前回溯26小時（撤銷假釋報告表誤載為
    24小時）內之某時，因施用第一級毒品海洛因之犯行（異議
    人因該次施用毒品犯行，經臺灣高雄地方法院以95年度毒聲
    字第1997號裁定送觀察勒戒確定），經臺灣臺南監獄典獄長
    以96年4 月16日南監明教字第0960003028號撤銷假釋報告表
    ，報請法務部撤銷異議人之假釋，再經法務部以96年5 月14
    日法矯字第0960015578號函准予撤銷其假釋，嗣並由本院依
    中華民國九十六年罪犯減刑條例之規定，以96年度聲減字第
    4905號裁定將上開有期徒刑1 年9 月10日減為有期徒刑10月
    20日，並與無期徒刑定應執行刑為無期徒刑確定，嗣由臺灣
    屏東地方法院檢察署檢察官以98年執助肅字第424 號執行指
    揮書，執行前開假釋撤銷後之殘餘刑期無期徒刑，並依修正
    後刑法第79之1 條第5 項規定，執行刑期以25年計算，刑期
    期滿日為123 年3 月26日，惟再經臺灣高雄第二監獄以98年
    6 月16日高二監總名字第0980400581號函請同上檢察官換發
    執行指揮書，再經該檢察官以98年觀執更肅字第8 號執行指
    揮書，認異議人於上開殘刑執行期間之98年5 月7 日至98年
    6 月14日共計39日，因借提執行觀察勒戒，依修正後刑法第
    79之1 條第5 項規定，執行刑期以25年計算，刑期期滿日應
    順延至123 年5 月4 日等情節，業經本院調取臺灣屏東地方
    法院檢察署98年度執助字第424 號、98年度觀執更字第8 號
    執行卷宗核閱無訛，並有臺灣高等法院被告前案紀錄表在卷
    足稽，堪認屬實。
  (二)本件聲請人於上開假釋期間即95年9 月22日凌晨2 時35分許
    採尿前回溯26小時內之某時，因施用第一級毒品海洛因犯行
    ，更犯毒品危害防制條例案件，嗣因此遭法務部撤銷假釋，
    其撤銷假釋之原因事實既係發生在94年1 月7 日刑法修正施
    行後（該修正刑法施行日期為95年7 月1 日），依前揭刑法
    施行法第7 條之2 第2 項規定，本即應依94年1 月7 日修正
    施行之刑法第79條之1 規定合併計算其殘餘刑期與他刑應執
    行之期間，並依上開刑法第79之1 第5 項規定，於撤銷假釋
    執行殘餘刑期時，無期徒刑於執行滿25年，始得再接續執行
    他刑。再者，刑法第79條之1 係修正併執行之期間，僅係刑
    罰執行方法之變更，並非科處犯罪行為人刑罰所據法令規範
    之變更，亦無刑法第2 條新舊法比較之問題，且刑法施行法
    第7 條之2 第2 項已就撤銷假釋之殘餘刑期計算明文規定。
    是以，聲請人逕自認為該管檢察官應修正前刑法第79條之1
    規定，執行其前二案之殘餘刑期，此顯與刑法施行法第7條
    之2 第2 項規定不符，尚有誤會。
  (三)綜上所述，臺灣屏東地方法院檢察署檢察官依修正後之刑法
    第79條之1 第5 項規定，執行異議人前經撤銷假釋之殘餘刑
    期，核無不合，是本件異議人之聲請，為無理由，應予駁回
    。
四、據上論斷，應依刑事訴訟法第486 條之規定，裁定如主文。
中    華    民    國    98    年    9     月    30    日
                  刑事第十四庭    法  官  林淑婷
上列正本證明與原本無異。
如不服本裁定，應於裁定送達後五日內敘明抗告理由，向本院提
出抗告狀。
                                  書記官  莊川億
中    華    民    國    98    年    10    月    2     日


司法院資訊處製作；財團法人民間司法改革基金會備份。
